臺灣高等法院民事裁定
110年度聲字第445號
聲  請  人  陳國安  
代  理  人  林家祺律師
上列聲請人因與相對人林東陽、楊敏鵬、微米股份有限公司、陳
銘珠間確認股東會決議不存在等事件（本院109年度上字第1024
號），聲請交付法庭錄音光碟，本院裁定如下：
    主  文
准予交付聲請人本院一○九年度上字第一〇二四號確認股東會決議
不存在等事件第二審民國一○九年十二月十六日準備程序期日除
當事人林東陽、楊敏鵬之人別訊問事項以外及一一○年八月十七
日言詞辯論期日之法庭錄音光碟。
聲請人就第一項所示錄音光碟內容，不得散布、公開播送，或為
非正當目的使用。
聲請費用由聲請人負擔。
    理  由
一、按當事人及依法得聲請閱覽卷宗之人，因主張或維護其法律
    上利益，得於開庭翌日起至裁判確定後六個月內，繳納費用
    聲請法院許可交付法庭錄音內容；前項情形，依法令得不予
    許可或限制聲請閱覽、抄錄或攝影卷內文書者，法院得不予
    許可或限制交付法庭錄音或錄影內容，法院組織法第90條之
    1第1項前段、第2項定有明文。又依法院組織法第90條之4第
    1項規定，及同法第90條之3授權司法院訂定之法庭錄音錄影
    及其利用保存辦法第8條規定，當事人及依法得聲請閱覽卷
    宗之人，因主張或維護其法律上利益，聲請交付法庭錄音或
    錄影內容時，應敘明理由，由法院為許可與否之裁定；法院
    受理前項聲請，如認符合聲請人要件，並在聲請期間內提出
    ，且就所主張或維護法律上之利益已敘明者，除法令另有排
    除規定本院109年度上字第1024號確認股東會決議不存在等
    事件外，應予許可；第1項聲請經法院裁定許可者，每張光
    碟應繳納費用新臺幣50元；持有第一項法庭錄音、錄影內容
    之人，就取得之錄音、錄影內容，不得散布、公開播送，或
    為非正當目的使用。
二、聲請意旨略以：本院109年度上字第1024號確認股東會決議
    不存在等事件，於民國109年12月16日準備程序期日筆錄關
    於相對人林東陽、楊敏鵬訊問之重要事項漏未記明，及110
    年8月17日言詞辯論期日（聲請人誤載為準備程序期日）筆
    錄關於法院闡明之重要事項亦漏未記明，為維護伊之法律上
    利益，故有燒錄該期日開庭之錄音光碟之需要，爰聲請交付
    上開期日之法庭錄音光碟等語。
三、查，聲請人為本院108年度上字第1277號所有權移轉登記事
    件之被上訴人，依民事訴訟法第70條第1項前段規定，為依
    法得聲請閱覽卷宗之人，且上開事件經本院於110年8月31日
    宣判，尚未確定，又聲請人陳明其因前述期日筆錄漏未記明
    重要事項，為維護其法律上利益，而為本件聲請等語，堪認
    其為準備訴訟資料，確有取得法庭錄音以維護其自身法律上
    利益之必要，依首開規定，其聲請交付上開事件之109年12
    月16日準備程序期日及110年8月17日言詞辯論期日法庭錄音
    光碟，應予准許，聲請人並應依前開規定支付費用。惟依民
    事訴訟法第242條第3項規定：「卷內文書涉及當事人或第三
    人隱私或業務秘密，如准許前二項之聲請，有致其受重大損
    害之虞者，法院得依聲請或依職權裁定不予准許或限制前二
    項之行為。」是倘法庭錄音內容有涉及訴訟當事人以外第三
    人之隱私者，為保護第三人權益，依法院組織法第90條之1
    第2項規定，自得限制交付錄音內容。經查，本院109年12月
    16日準備程序期日於訊問相對人林東陽、楊敏鵬前，有依民
    事訴訟法第367條之1規定對其為人別訊問，因關於相對人林
    東陽、楊敏鵬之出生年月日、身分證統一編號及住居所等事
    項，係屬個人資料保護法第2條第1款所保障之個人資料，併
    參法院組織法第83條第2項規定裁判書之公開，除相對人林
    東陽、楊敏鵬之姓名外，得不含自然人之身分證統一編號及
    其他足資識別該個人之資料之立法意旨，本院認為應就本件
    聲請交付法庭錄音內容為必要之限制，爰裁定如主文第一項
    所示。又聲請人就取得之法庭錄音內容，依法不得散布、公
    開播送，或為非正當目的使用，併予裁示以促其遵循。
四、爰裁定如主文。　　
中　　華　　民　　國　　110 　年　　9 　　月　　22　　日
                  民事第十七庭  
                        審判長法  官   黃雯惠
                              法  官   趙伯雄
                              法  官   賴秀蘭
正本係照原本作成。
不得抗告。
中　　華　　民　　國　　110 　年　　9 　　月　　23　　日

                              書記官   林淑貞